臺灣桃園地方法院刑事判決　　　　　　　96年度訴字第1218號
公　訴　人　臺灣桃園地方法院檢察署檢察官
被　　　告　甲○○
上列被告因違反毒品危害防制條例案件，經檢察官提起公訴（96
年度毒偵字第1955號），被告於本院準備程序中就被訴事實為有
罪之陳述，經告知簡式審判程序之旨，並聽取當事人之意見後，
本院合議庭裁定由受命法官獨任進行簡式審判程序，並判決如下
：
    主  文
甲○○施用第一級毒品，累犯，處有期徒刑拾月，扣案之海洛因
驗餘淨重玖點參肆公克，沒收銷燬之；盛裝前開海洛因之包裝袋
陸個（空包裝總重壹點陸參公克），均沒收。
    事  實
一、甲○○於民國87年間因施用毒品案件，經本院以87年度毒聲
    字第289 號裁定送觀察勒戒後，認無繼續施用傾向，於民國
    87年7 月1 日釋放，並經臺灣桃園地方法院檢察署檢察官以
    87年度偵字第8655號為不起訴處分確定，復因施用毒品案件
    ，經本院以87年度毒聲字第1836號裁定送觀察、勒戒，因認
    有繼續施用之傾向，經本院以87年度毒聲字第2059號裁定令
    入戒治處所施以強制戒治，嗣經本院以88年度毒聲字第1218
    號裁定停止戒治交付保護管束，又經本院以88年度毒聲字第
    4956號裁定撤銷停止戒治，並於91年1 月26日戒治期滿執行
    完畢釋放出所。另因違反毒品危害防制條例案件，經本院以
    88年度易字第153 號刑事判決判處有期徒刑8 月確定，於91
    年9 月25日期滿執行完畢，又因毒品案件，經本院以95年度
    訴字第2204號判處應執行有期徒刑1 年1 月確定。詎仍不知
    悔改，明知海洛因係毒品危害防制條例所稱之第一級毒品，
    不得非法持有及施用，竟於前揭強制戒治執行完畢釋放後5
    年內，基於施用第一級毒品海洛因之犯意，於95年9 月22日
    晚間10時許，在桃園縣中壢市○○○街79號住處內，以將海
    洛因摻水置入注射針筒施打之方式，施用第一級毒品海洛因
    1 次，嗣於翌日晚間8 時許，為警在上址查獲，並扣得海洛
    因驗餘淨重9.34公克及供（但非專供）施用第一級毒品海洛
    因所用之盛裝前開海洛因之包裝袋6 個（空包裝總重1.63
    公克）。
二、案經桃園縣政府警察局移請臺灣桃園地方法院檢察署檢察官
    偵查起訴。
   理  由
一、本件被告甲○○所犯係死刑、無期徒刑或最輕本刑為3 年以
    上有期徒刑以外之罪，亦非屬臺灣高等法院管轄第一審之案
    件，其於準備程序中就被訴事實為有罪之陳述，經本院告知
    簡式審判程序之旨，並聽取當事人意見後，經本院合議庭依
    刑事訴訟法第273 條之1 第1 項規定裁定由受命法官獨任進
    行簡式審判程序，合先敘明。
二、訊據被告甲○○對於上揭時、地，施用第一級毒品海洛因之
    事實均坦承不諱，又經警將被告於95年9 月23日22時40分許
    為警查獲後所採集之尿液送驗結果，呈鴉片類陽性反應，有
    桃園縣政府警察局刑警大隊被採尿人姓名編號對照表、臺灣
    檢驗科技股份有限公司出具之濫用藥物尿液檢驗報告附卷可
    稽（95年度毒偵字第5059號卷第46頁、第56頁；另被告於95
    年9 月23日被查獲時現場所扣得之白粉6 包經送鑑定結果，
    係含有第一級第6 項毒品海洛因成分（驗餘淨重9.34公克，
    空包裝總重1.63公克），有法務部調查局95年10月22日調科
    壹字第09523026950 號鑑定書附卷可憑（見95年度毒偵字第
    5059號卷第55頁），是認被告上開任意性自白，核與事實相
    符，堪以採信。被告前因施用毒品案件，經本院以87年度毒
    聲字第289 號裁定送觀察勒戒後，認無繼續施用傾向，於民
    國87年7 月1 日釋放，並經臺灣桃園地方法院檢察署檢察官
    以87年度偵字第8655號為不起訴處分確定，復因施用毒品案
    件，經本院以87年度毒聲字第1836號裁定送觀察、勒戒，因
    認有繼續施用之傾向，經本院以87年度毒聲字第2059號裁定
    令入戒治處所施以強制戒治，嗣經本院以88年度毒聲字第
    1218 號 裁定停止戒治交付保護管束，又經本院以88年度毒
    聲字第4956號裁定撤銷停止戒治，並於91年1 月26日戒治期
    滿執行完畢釋放出所，另因違反毒品危害防制條例案件，經
    本院以88年度易字第153 號刑事判決判處有期徒刑8 月確定
    ，於91 年9月25日期滿執行完畢，又因毒品案件，經本院以
    95年度訴字第2204號判處應執行有期徒刑1 年1 月確定等情
    ，有臺灣桃園地方法院檢察署刑案資料查註紀錄表、全國施
    用毒品案件記錄表、受觀察勒戒人毒品及前科紀錄簡列表、
    臺灣高等法院被告全國前案紀錄表各1 件在卷為憑，其於強
    制戒治完畢後5 年內再犯本件施用第一級毒品之罪，事實已
    臻明確。綜上所述，足徵被告係於5 年內再犯毒品危害防制
    條例第10條之罪，應予依法論科。
三、核被告所為，係犯毒品危害防制條例第10條第1 項之施用第
    一級毒品罪。被告非法持有第一級毒品海洛因，進而施用，
    其持有之低度行為應被施用之高度行為所吸收，不另論其非
    法持有第一級毒品之罪。又被告因違反毒品危害防制條例案
    件，經本院以88年度易字第153 號刑事判決判處有期徒刑8
    月確定，於91年9 月25日期滿執行完畢一情，有臺灣高等法
    院被告全國前案紀錄表及臺灣桃園地方法院檢察署刑案資料
    查註紀錄表各1 份附卷可參，其前受有期徒刑之執行完畢，
    於5 年以內故意再犯本件最重本刑為有期徒刑以上之罪，為
    累犯，應依刑法第47條第1 項規定，加重其刑。爰審酌被告
    屢犯不改，顯見其意志不堅，缺乏戒斷動機，其施用毒品足
    以導致精神障礙、性格異常，甚至造成生命危險，戕害一己
    之身體健康，惟其犯後尚能坦承犯行、態度尚稱良好等一切
    情狀，量處如主文所示之刑。扣案之第一級毒品海洛因驗餘
    淨重9.34公克，係本案查獲之毒品，依毒品危害防制條例第
    18條第1 項前段規定，諭知沒收銷燬。另包裝海洛因用之空
    袋6 個（總重1.63公克），有防止毒品裸露、逸出之功用，
    並便於攜帶，係被告所有預供施用第一級毒品海洛因所用之
    物，至為顯然，爰依刑法第38條第1 項第2 款之規定，宣告
    沒收。另扣案之注射針筒3 支、磅秤1 台，被告否認為其所
    有，又無其他證據足以證明為被告所有供犯本件犯罪所用之
    物，爰不另為沒收之諭知，附此敘明。
據上論斷，應依刑事訴訟法第273 條之1 第1 項、第299 條第1
項前段，毒品危害防制條例第10條第1 項、第18條第1 項前段，
刑法第11條前段、第47條第1 項、第38條第1 項第2 款，判決如
主文。
本案經檢察官姚重珍到庭執行職務。
中　　華　　民　　國　　96　　年　　6 　　月　　22　　日
                  刑事第一庭  法　官  朱美璘
以上正本證明與原本無異
如不服本判決書應於送達後10日內向本院提出上訴狀
                              書記官　谷貞豫
中　　華　　民　　國　　96　　年　　6 　　月　　23　　日
附錄本案論罪科刑法條：
毒品危害防制條例第10條
施用第一級毒品者，處六月以上五年以下有期徒刑。
施用第二級毒品者，處三年以下有期徒刑。
